最高法院刑事判決                              八十八年度台上字第二八八二號
    上  訴  人  甲○○
右上訴人因違反槍砲彈藥刀械管制條例案件，不服台灣高等法院高雄分院中華民國八
十七年十月十五日第二審判決（八十七年度上訴字第一七八六號，起訴案號：台灣高
雄地方法院檢察署八十七年度偵緝字第五○四號），提起上訴，本院判決如左：
    主  文
上訴駁回。
    理  由
按刑事訴訟法第三百七十七條規定，上訴於第三審法院，非以判決違背法令為理由，
不得為之。是提起第三審上訴，應以原判決違背法令為理由，係屬法定要件。如果上
訴理由狀並未依據卷內訴訟資料，具體指摘原判決不適用何種法則或如何適用不當，
或所指摘原判決違法情事，顯與法律規定得為第三審上訴理由之違法情形，不相適合
時，均應認其上訴為違背法律上之程式，予以駁回。本件原判決綜合調查證據之結果
，認上訴人甲○○犯有修正後槍砲彈藥刀械管制條例第七條第四項未經許可持有彈藥
（信號彈）罪之事實，因認第一審判決論上訴人以上開罪名，處有期徒刑伍年肆月，
併科罰金新台幣（下同）貳拾萬元，罰金部分並諭知易服勞役之折算標準，復宣告應
於刑之執行完畢或赦免後，令入勞動場所強制工作年；制式信號彈貳枚均沒收，已
詳認定犯罪事實之依據及憑以認定之理由，並對上訴人否認犯罪之辯詞，如何不足
採信，均已依據卷內資料予以指駁及說明，從形式上觀察，原判決並無違背法令情形
。上訴意旨謂：上訴人係因一時失察，拾獲他人棄置之信號彈二枚，帶回住處作為紀
念，初不知係已遭改裝之彈藥，委無持有彈藥之故意，亦無過失可言，應不為罪等語
，係就原判決已詳為論斷與說明之事項，再為事實上之爭執，殊非適法之第三審上訴
理由。又關於刑之量定，係實體法上賦予法院得為自由裁量之事項，倘未有逾越法律
所規定之範圍，即不得任意指摘為違法。本件依原判決所認定之事實，上訴人之行為
係犯修正後槍砲彈藥刀械管制條例第七條第四項之罪，其法定本刑為五年以上有期徒
刑，併科一千萬元以下罰金，復應依同條例第十九條第一項規定：經判處有期徒刑者
，應於刑之執行完畢或赦免後，令入勞動場所，強制工作三年。原判決量處上訴人有
期徒刑伍年肆月，併科罰金貳拾萬元，並應於刑之執行完畢或赦免後，令入勞動場所
強制工作年，並未逾越法律所規定之範圍，不得任指為違法。此外，上訴人徒憑己
意，對原審職權之適法行使及原判決理由已詳為論斷之事項，任意爭辯，顯與法定上
訴第三審之形式要件不符，其上訴違背法律上之程式，應予駁回。本件係從程序上駁
回上訴，上訴人請求給予自新機會，改判另量處適當之刑，無從審酌。
據上論結，應依刑事訴訟法第三百九十五條前段，判決如主文。
中      華      民      國    八十八    年      六      月      三      日
                              最高法院刑事第七庭
                                  審判長法官  謝  家  鶴
                                        法官  洪  文  章
                                        法官  花  滿  堂
                                        法官  陳  世  淙
                                        法官  洪  佳  濱
      右正本證明與原本無異
                                              書  記  官
中      華      民      國    八十八    年      六      月     十一     日
